Minutes et répertoires du notaire Charles Victor AMY, 16 septembre 1847 - 24 avril 1895 (étude XL)
Archives nationales
- Minutes de Charles Victor AMY, 19 septembre 1847 - 24 avril 1895; MC/ET/XL/286 - MC/ET/XL/746, MC/ET/XL/807; cauchard 10, 12,5 et 15 cm 462 articles
  - Minutes. 1851, janvier - mars, janvier - mars 1851; MC/ET/XL/298
    - Vente, terres, 460 m2, 240 f, Passy (Paris) Butte l'Empereur (la)., 8 février 1851; MC/ET/XL/298
      Nom, qualité: (Mme ou Mlle) Perrier, Marie Honorine.
      Domicile: Passy (Paris) rue du Ranelagh, 50.
      Nom, qualité: (M.) Delaise, Louis Joseph.
      Profession: marchand de planches, Paris (Paris).
    - Mariage., 8 février 1851; MC/ET/XL/298
      Nom, qualité: (M.) Roux, Antoine Joseph.
      Profession: tonnelier (ouvrier), Paris (Paris).
      Domicile: Passy (Paris) quai de Passy, 10.
      Nom, qualité: (M.) Roux, Antoine Athanase.
      Nom, qualité: (Mme ou Mlle) Leveque, Marie Renee.
      Profession: demoiselle de comptoir, Paris (Paris).
      Domicile: Passy (Paris) rue de la Montagne, 5.
      Nom, qualité: (M.) Leveque, Pierre Francois.
      Profession: courrier de malle, Sainte-Gauburge (Orne).
      Domicile: Sainte-Gauburge (Orne)
    - Mainlevee, hypotheque., 9 février 1851; MC/ET/XL/298
      Nom, qualité: (M.) Fauvin, Jacques Antoine.
      Profession: charron, Paris (Paris).
      Domicile: Paris (Paris) rue de Buffon, 19.
      Nom, qualité: (M.) Monin, Joseph.
      Profession: propriétaire, négociant, nourrisseur, Paris (Paris).
      Domicile: Auteuil (Paris) rue de la Fontaine, 2
    - Mainlevee, hypotheque., 10 février 1851; MC/ET/XL/298
      Domicile: Paris (Paris) rue de Longchamps, 23.
      Domicile: Passy (Paris) rue du Bel-Air
    - Depot de pieces, separation de biens., 10 février 1851; MC/ET/XL/298
      Nom, qualité: (Mme ou Mlle) Bouillon, Heloise Alexandrine.
      Domicile: Passy (Paris) Grande-rue, 3.
      Relations: séparé(e) de biens de l'intervenant 2.
      Nom, qualité: (M.) Laborne, Etienne Francois.
      Profession: employe à l'administration des dames-reunies, Paris (Paris).
      Domicile: Passy (Paris) Grande-rue, 3
    - Obligation, emprunt, 900 f., 11 février 1851; MC/ET/XL/298
      Nom, qualité: (M.) Lechartier, Emmanuel.
      Profession: boulanger (ouvrier), Paris (Paris).
      Domicile: Passy (Paris) rue Neuve-des-Bons-Hommes, 10.
      Nom, qualité: (M.) Vivier, Jean Baptiste Francois.
      Domicile: Passy (Paris) rue des Bons-Hommes, 10
    - echange, terres, 136 m2 contre 102 m2, Auteuil (Paris)., 11 février 1851; MC/ET/XL/298
      Nom, qualité: (M.) Durand, Guillaume.
      Domicile: Paris (Paris) rue Marie-Stuart, 8.
      Nom, qualité: (M.) Devilliers, Pierre Andre Victor.
      Profession: cultivateur, Paris (Paris).
      Domicile: Auteuil (Paris) rue Moliere, 5
    - Succession, inventaire apres décès., 11 février 1851; MC/ET/XL/298
      Nom, qualité: (M.) Mulot, Jean Michel.
      Profession: couvreur (maitre), Paris (Paris).
      Domicile: Passy (Paris) rue Neuve-de-l'Eglise, 1
    - Procuration acte, prise de possession de succession., 11 février 1851; MC/ET/XL/298
      Nom, qualité: (personne morale) Denain (hoirs).
      Nom, qualité: (M.) Denain, Louis Auguste.
      Profession: sapeur-pompier, Paris (Paris).
      Domicile: Paris (Paris) rue du Faubourg-Saint-Martin, 126.
      Nom, qualité: (M.) Ysambard.
      Profession: inspecteur commercial du chemin-de-fer du nord, Paris (Paris).
    - Vente, maison, 5000 f, Paris (Paris) rue du Bouquet-des-Champs, 3-5., 11 février 1851; MC/ET/XL/298
      Nom, qualité: (M.) Kochly, Martin.
      Profession: cordonnier (ouvrier), Paris (Paris).
      Domicile: Paris (Paris) rue du Bouquet-des-Champs, 3.
      Nom, qualité: (M.) Dauvin, Jean Denis.
      Domicile: Chapelle (la) (Paris) Grande-rue, 45
    - Vente, terre, 755 m2, 600 f, Passy (Paris) Butte l'Empereur (la)., 16 février 1851; MC/ET/XL/298
      Nom, qualité: (M.) Adhemar, Nicolas.
      Domicile: Passy (Paris) Grande-rue, 49.
    - Procuration acte, dépôt, prise de possession de succession., 17 février 1851; MC/ET/XL/298
      Nom, qualité: (M.) Cossiau, Pierre Andre.
      Profession: jardinier, Saint-Pol (Pas-de-Calais).
      Domicile: Saint-Pol (Pas-de-Calais).
      Nom, qualité: (Mme ou Mlle) Devillert, Henriette.
      Domicile: Passy (Paris) rue de l'Eglise, 7.
      Relations: épouse de l'intervenant 1.
      Nom, qualité: (M.) Cossiau, Louis.
      Profession: horloger, Arras (Pas-de-Calais).
      Domicile: Arras (Pas-de-Calais).
      Relations: fils de l'intervenant 1
    - Succession, notoriete., 18 février 1851; MC/ET/XL/298
      Profession: jounaliere, Paris (Paris).
      Profession: jardinier, Monchy-Breton (Pas-de-Calais).
      Domicile: Monchy-Breton (Pas-de-Calais) Orlencourt
    - Vente, terrain 644 m2, 2500 f, Passy (Paris) Hauts-Guezaults (les)., 19 février 1851; MC/ET/XL/298
      Nom, qualité: (M.) Bouillon, Jean Gabriel Marie.
      Domicile: Passy (Paris) rue des Reservoirs
    - Adjudication, dépôt de pieces, terrains, 6330 f, Passy, auteuil (75, 75)., 19 février 1851; MC/ET/XL/298
      Nom, qualité: (M.) Gohin, Arthur Julien.
      Domicile: Villeneuve-le-Roi (Yonne) Champ-du-Guet.
      Nom, qualité: (M.) Bonchamps de, Charles.
      Domicile: Paris (Paris) quai de Billy, 8
    - Cautionnement, dépôt de pieces, marche de blanchissage, 7495 f., 19 février 1851; MC/ET/XL/298
      Nom, qualité: (M.) Devilliers, Andre Pierre Joseph.
      Profession: blanchisseur de linge, Paris (Paris).
      Profession: propriétaire, notaire, Paris (Paris).
    - Succession, notoriete., 21 février 1851; MC/ET/XL/298
      Nom, qualité: (Mme ou Mlle) Guyot, Marie Catherine.
      Domicile: Aubervilliers (Seine-Saint-Denis) route du Bourget.
      Nom, qualité: (M.) Pasquet, Vincent Irenee.
      Profession: marchand de vin, Aubervilliers (Seine-Saint-Denis).
      Domicile: Paris (Paris) rue Jacob, 49.
      Nom, qualité: (Mme ou Mlle) Pasquet, Charlotte Catherine.
      Profession: blanchisseuse de fin, Aubervilliers (Seine-Saint-Denis).
      Domicile: Aubervilliers (Seine-Saint-Denis).
      Relations: épouse de l'intervenant 4, fille de l'intervenant 2.
      Nom, qualité: (M.) Schindler, Pierre Jules Edouard.
      Profession: macon, Aubervilliers (Seine-Saint-Denis).
      Nom, qualité: (M.) Pasquet, Vincent Toussaint.
      Relations: fils de l'intervenant 2
    - Donation entre epoux., 21 février 1851; MC/ET/XL/298
      Nom, qualité: (Mme ou Mlle) Hutinet, Anne Josephine.
      Domicile: Passy (Paris) rue de la Pompe, 47.
      Nom, qualité: (M.) Malezieux, Aimable Auguste.
      Profession: marchand de vin, Paris (Paris).
      Domicile: Passy (Paris) rue de la Pompe, 47
    - Donation entre epoux., 21 février 1851; MC/ET/XL/298
    - Mariage., 21 février 1851; MC/ET/XL/298
      Nom, qualité: (M.) Sellier, Jean Baptiste.
      Profession: boulanger (garcon), Paris (Paris).
      Domicile: Passy (Paris) rue de Longchamp, 6.
      Nom, qualité: (M.) Sellier, Noel Honore.
      Profession: journalier, Paris (Paris).
      Domicile: Passy (Paris) rue de Longchamp, 33.
      Nom, qualité: (Mme ou Mlle) Ducancel, Heloise Francoise.
      Profession: repasseuse, Paris (Paris).
      Nom, qualité: (M.) Ducancel, Jean Francois.
      Profession: employe d'octroi, Paris (Paris).
      Domicile: Paris (Paris) rue de Longchamp, 6
    - Transport, droits de succession, 600 f., 21 février 1851; MC/ET/XL/298
      Nom, qualité: (Mme ou Mlle) Gallant, Claudine.
      Domicile: Chapelle (la) (Paris) rue des Couronnes, 19.
      Nom, qualité: (M.) Francois, Antoine Libre.
      Profession: employe aux chemins-de-fer-du-nord.
      Nom, qualité: (Mme ou Mlle) Bornet, Claudine.
      Nom, qualité: (M.) Cheminee, Hubert.
      Nom, qualité: (M.) Gallant, Rene Hubert.
      Profession: jardinier, Yerres (Essonne).
      Domicile: Yerres (Essonne)
    - Succession, inventaire apres décès., 21 février 1851; MC/ET/XL/298
      Domicile: Passy (Paris) Grande-rue, 49
    - Quittance, paiement d'adjudication de terres, 587 m2, 1538 f, Passy (Paris) Guignieres (les)., 24 février 1851; MC/ET/XL/298
      Nom, qualité: (M.) Heurtaut, Nicolas Francois.
      Nom, qualité: (M.) Colomb, Emmanuel.
      Domicile: Passy (Paris) rue Basse, 33 Bis
    - Quittance, paiement d'adjudication de terre, 263 m2, 733 f, Passy (Paris) Calvaire (le)., 24 février 1851; MC/ET/XL/298
      Nom, qualité: (M.) Prieur, Joseph.
      Profession: epicier (marchand), Paris (Paris).
      Domicile: Passy (Paris) Grande-rue, 95
    - Procuration acte, revocation, representation de société d'exploitation de brevets d'invention, Paris (Paris)., 25 février 1851; MC/ET/XL/298
      Nom, qualité: (M.) Rohlfs, Jean Chretien.
      Profession: ingenieur mecanicien, Paris (Paris).
      Domicile: Paris (Paris) rue de l'Echiquier, 42.
      Profession: constructeur mecanicien, Paris (Paris).
      Domicile: Paris (Paris) quai de Billy, 46.
      Nom, qualité: (M.) Leyrig, Jean Theophile.
      Domicile: Paris (Paris) rue Notre-Dame-des-Victoires,, 22.
      Intervenant 4, en première partie:
      Nom, qualité: (M.) Liebermann, John Joseph Antoine.
      Domicile: Paris (Paris) boulevard du Temple, 18.
      Nom, qualité: (M.) Mermet, Blandine Joseph David.
      Domicile: Montmartre (Paris) rue Levis, 12
    - Procuration acte, representation de société d'exploitation de brevets d'invention, Paris (Paris)., 25 février 1851; MC/ET/XL/298
      Domicile: Paris (Paris) quai de Bily, 46.
      Domicile: Paris (Paris) rue Notre-Dame-des-Victoires, 22.
      Nom, qualité: (M.) Durozet-Escoffier, Casimir.
      Domicile: Paris (Paris) rue Saint-Denis, 173
    - Approbation, compensation, solde de paiement de maison, 6578 f sur 8000 f, Aubervilliers (Seine-Saint-Denis)., 26 février 1851; MC/ET/XL/298
      Nom, qualité: (M.) Pasquet, Jean Baptiste Emile.
      Relations: tuteur de l'intervenant 6, tuteur de l'intervenant 7.
      Nom, qualité: (Mme ou Mlle) Pasquet, Louise Clementine.
      Nom, qualité: (Mme ou Mlle) Meziere, Madeleine Henriette.
      Relations: veuve de l'intervenant 4, épouse de l'intervenant 5.
      Intervenant 5, indirect:
      Nom, qualité: (M.) Vallee, Marie Louis.
      Profession: serrurier en batiment, Aubervilliers (Seine-Saint-Denis).
      Intervenant 6, indirect:
      Nom, qualité: (Mme ou Mlle) Pasquet, Henriette Reine Celine.
      Relations: fille de l'intervenant 3.
      Intervenant 7, indirect:
      Nom, qualité: (M.) Pasquet, Etienne Augustin.
      Relations: fils de l'intervenant 3.
      Intervenant 8, en deuxième partie:
      Nom, qualité: (M.) Martin, Jean Baptiste.
      Profession: marchand de vin (en gros), Chapelle (la) (Paris).
      Domicile: Chapelle (la) (Paris)
    - Prorogation, delai de paiement de solde de maison, 3000 f sur 6250 f, Batignolles (Paris)., 26 février 1851; MC/ET/XL/298
      Nom, qualité: (M.) Briere, Theodore Joseph.
      Profession: brasseur, Paris (Paris).
      Domicile: Batignolles-Monceaux (les) (Paris) rue Saint-Etienne, 4
    - Approbation, compensation, dépôt, solde de paiement de maison, 6578 f sur 8000 f, Aubervilliers (Seine-Saint-Denis)., 27 février 1851; MC/ET/XL/298
      Nom, qualité: (Mme ou Mlle) Pasquet, Augustine.
      Domicile: Nancy (Meurthe-et-Moselle).
      Relations: épouse de l'intervenant 2, héritier de l'intervenant 3, héritier de l'intervenant 4.
      Nom, qualité: (M.) Mentre, Jacques Eloy.
      Relations: épouse de l'intervenant 3.
      Domicile: Chapelle (la) (Paris) rue des Couronnes, 19
    - Requisition, certificat de propriété, rente etat 5%, 75 f, rente viagere 100 f., 27 février 1851; MC/ET/XL/298
      Domicile: Chapelle (la) (Paris) rue des Couronnes, 9.
      Relations: épouse de l'intervenant 2, héritier de l'intervenant 4.
      Profession: employe aux chemins-de-fer-du-nord, Paris (Paris).
      Domicile: Yerres (Essonne).
      Relations: cessionnaire de l'intervenant 1.
      Relations: veuve de l'intervenant 5.
    - Transport, créance, 10 000 f sur 18000 f., 28 février 1851; MC/ET/XL/298
      Nom, qualité: (M.) Ignace, Michel.
      Domicile: Alger (algerie).
      Nom, qualité: (M.) Sedille, Michel.
      Profession: négociant, Alger (algerie).
      Domicile: Alger (algerie) rue Duquesne, 51.
      Nom, qualité: (Mme ou Mlle) Thomas, Sophie.
      Domicile: Paris (Paris) rue Saintonge, 26.
      Nom, qualité: (M.) Delaroche, Jean Baptiste.
    - Succession, inventaire apres décès., 28 février 1851; MC/ET/XL/298
      Nom, qualité: (M.) Cathala, Jean Baptiste.
      Domicile: Passy (Paris) rue de Longchamp, 28
    - Succession, notoriete., 1er mars 1851; MC/ET/XL/298
      Nom, qualité: (Mme ou Mlle) Liegeois, Marie Pauline.
      Domicile: Passy (Paris) rue Basse, 35.
      Nom, qualité: (M.) Montauban, Louis Robert.
      Domicile: Passy (Paris) rue Basse, 35
    - Cession, biens meubles et immeubles faisant partie d'heritage., 2 mars 1851; MC/ET/XL/298
      Nom, qualité: (M.) Viet, Laurent Vincent.
      Profession: blanchisseur (ancien), Paris (Paris).
      Domicile: Passy (Paris) rue Basse, 33.
      Nom, qualité: (Mme ou Mlle) Monvoisin, Genevieve Louise.
      Nom, qualité: (Mme ou Mlle) Monvoisin, Louise Francoise.
      Domicile: Passy (Paris) rue de la Glaciere, 5.
      Relations: veuve de l'intervenant 4, héritier de l'intervenant 2.
      Nom, qualité: (M.) Tanneveau, Jean Baptiste Edme.
      Nom, qualité: (Mme ou Mlle) Monvoisin, Marie Louise.
      Relations: épouse de l'intervenant 6, héritier de l'intervenant 2.
      Nom, qualité: (M.) Detroys, Jean Louis.
      Domicile: Passy (Paris) rue Basse, 33
    - Vente, maison, dependances, 5000 f, Passy (Paris) rue Basse, 33., 2 mars 1851; MC/ET/XL/298
      Relations: épouse de l'intervenant 5.
      Nom, qualité: (M.) Detroyes, Jean Louis.
      Nom, qualité: (M.) Cote, Louis Georges.
      Domicile: Paris (Paris) rue de l'Eglise, 5.
      Nom, qualité: (M.) Dumetz, Jean Adolphe.
      Domicile: Passy (Paris) rue de l'Eglise, 15.
      Nom, qualité: (M.) Luquiens, Louis Auguste Emmanuel.
      Domicile: Passy (Paris) quai de Passy, 10
    - Desistement, assurance d'incendie., 2 mars 1851; MC/ET/XL/298
      Nom, qualité: (M.) Soriau, Jules Louis.
      Domicile: Passy (Paris) quai de Passy, 22.
      Nom, qualité: (Mme ou Mlle) Bouselot, Rose Marie.
      Relations: veuve de l'intervenant 3, épouse de l'intervenant 1.
      Nom, qualité: (M.) Gulleron, Etienne.
      Nom, qualité: (M.) Contancin, Pierre.
      Domicile: Passy (Paris) Grande-rue, 7
    - Cession, droits successifs., 2 mars 1851; MC/ET/XL/298
      Relations: épouse de l'intervenant 6.
      Nom, qualité: (Mme ou Mlle) Detroyes, Jean Louis
    - Obligation, emprunt, 6000 f., 3 mars 1851; MC/ET/XL/298
      Nom, qualité: (M.) Leture, Antoine Edouard.
      Profession: propriétaire, blanchisseur, Paris (Paris).
      Domicile: Passy (Paris) rue Notre-Dame, 7.
      Nom, qualité: (M.) Gervais, Pierre Philippe.
      Domicile: Neuilly-sur-Seine (Hauts-de-Seine)
    - Récépissé, compte de tutelle., 3 mars 1851; MC/ET/XL/298
      Nom, qualité: (M.) Lefranc, Louis Pierre Philibert.
      Profession: propriétaire, marchand de meubles (ancien), Paris (Paris).
      Domicile: Passy (Paris) Chaise (la).
      Relations: tuteur de l'intervenant 2.
      Nom, qualité: (M.) Lefranc, Louis Eugene.
      Profession: tapissier, Louisville (etats-unis).
      Domicile: Louisville (etats-unis (les)).
      Relations: fils de l'intervenant 1, héritier de l'intervenant 3.
      Nom, qualité: (Mme ou Mlle) Launay, Marie Anne Desiree.
    - Donation entre epoux., 4 mars 1851; MC/ET/XL/298
      Nom, qualité: (M.) Jean Dit Brunot, Pierre Adrien.
      Profession: propriétaire, charpentier, Paris (Paris).
      Domicile: Passy (Paris) rue des Moulins, 8.
      Nom, qualité: (Mme ou Mlle) Ousouf, Louise Henriette Alexandrine.
    - Donation entre epoux., 4 mars 1851; MC/ET/XL/298
      Nom, qualité: (Mme ou Mlle) Osouf, Louise Henriette Alexandrine.
      Domicile: Passy (Paris) rue des Moulins, 8
    - Bail, maison, 500 f, Puteaux (Hauts-de-Seine)., 5 mars 1851; MC/ET/XL/298
      Nom, qualité: (M.) Taillard, Etienne Constant.
      Profession: maitre de pension, Puteaux (Hauts-de-Seine).
    - Testament., 6 mars 1851; MC/ET/XL/298
      Nom, qualité: (M.) Paraire, Jean Crispin.
      Domicile: Montmartre (Paris) rue Saint-Vincent, 12
    - Succession, notoriete., 7 mars 1851; MC/ET/XL/298
    - Transport, prix d'adjudication de terres, 1641 f, Passy (Paris)., 7 mars 1851; MC/ET/XL/298
      Nom, qualité: (M.) Blery, Pierre Nicolas.
      Profession: fabricant de chapeaux, Paris (Paris).
      Domicile: Paris (Paris) rue des Blancs-Manteaux, 44.
      Relations: créancier(e) de l'intervenant 3.
      Nom, qualité: (M.) Blery, Edme Pierre.
      Profession: etudiant en droit, Paris (Paris).
      Nom, qualité: (M.) Darmery, Jean Denis.
      Domicile: Auteuil (Paris) rue des Patures, 3.
      Nom, qualité: (M.) Sorel, Charles Jean Antoine.
      Profession: contremaitre, Paris (Paris).
      Domicile: Paris (Paris) rue Rochechouart, 62.
      Relations: adjudicataire des biens de l'intervenant 3
    - Vente, maisons (2), 10 000 f, Passy (Paris) rue Basse, 47., 7 mars 1851; MC/ET/XL/298
      Nom, qualité: (M.) Montauban, Antoine Louis Robert.
      Nom, qualité: (Mme ou Mlle) Labarre, Marie Fanny Sophie.
      Domicile: Fontainebleau (Seine-et-Marne).
      Nom, qualité: (M.) Lefebure, Pierre Aime Henry.
      Profession: entrepreneur, Fontainebleau (Seine-et-Marne).
      Nom, qualité: (M.) Hamon, Jacques.
      Domicile: Passy (Paris) quai de Passy, 5
    - Mainlevee, hypotheque., 8 mars 1851; MC/ET/XL/298
      Nom, qualité: (M.) Le Parmentier, Alexandre Henry.
      Domicile: Passy (Paris) rue Franklin, 10.
      Nom, qualité: (M.) Larcher, Joseph Francois.
      Profession: docteur en medecine, Paris (Paris).
      Domicile: Passy (Paris) Grande-rue, 93
    - Testament, depot., 10 mars 1851; MC/ET/XL/298
      Nom, qualité: (Mme ou Mlle) Delorme, Camille Adelaide.
      Domicile: Passy (Paris) Grande-rue, 71.
      Relations: veuve de l'intervenant 2, veuve de l'intervenant 3.
      Nom, qualité: (M.) Dusauttoir, Louis Henri.
      Nom, qualité: (M.) Cucu De Rouville, Denis.
    - Succession, inventaire apres décès., 10 mars 1851; MC/ET/XL/298
      Nom, qualité: (M.) Bellart, Pierre Antoine Desire.
      Domicile: Passy (Paris) rue de la Pompe, 45
    - Succession, notoriete., 12 mars 1851; MC/ET/XL/298
      Nom, qualité: (Mme ou Mlle) Kergoat, Francoise.
      Domicile: Paris (Paris) rue de Chaillot, 75.
      Nom, qualité: (M.) Mars, Pierre Jacques.
      Profession: militaire
    - Testament, depot., 14 mars 1851; MC/ET/XL/298
      Nom, qualité: (M.) Teyssandier, Jean.
      Domicile: Paris (Paris) passage Gaillard, 18
    - Succession, inventaire apres décès., 14 mars 1851; MC/ET/XL/298
      Nom, qualité: (M.) Dusaultoir, Louis Henri.
    - Mariage., 15 mars 1851; MC/ET/XL/298
      Nom, qualité: (M.) Guichard, Joseph Pierre Auguste.
      Profession: capitaine d'infanterie.
      Domicile: Paris (Paris) rue Saint-Paul, 19.
      Nom, qualité: (M.) Guichard, Pierre.
      Nom, qualité: (Mme ou Mlle) Agis, Louis Agathe.
      Nom, qualité: (M.) Agis, Francois Jacques.
      Profession: militaire (ancien)
    - Notoriete, absence prolongee., 17 mars 1851; MC/ET/XL/298
      Nom, qualité: (M.) Lab, Julien Didier.
    - echange, droit de passage sur un terrain, cave, Paris (Paris) rue du Bouquet-de-Longchamp, 7., 17 mars 1851; MC/ET/XL/298
      Domicile: Chapelle (la) (Paris) Grande-rue, 45.
      Nom, qualité: (M.) Simonet, Jean Pierre.
      Profession: macon, Paris (Paris).
      Domicile: Paris (Paris) rue du Bouquet-de-Longchamp, 7
    - Quittance, paiement de transport de droits de succession., 17 mars 1851; MC/ET/XL/298
      Nom, qualité: (Mme ou Mlle) Lab, Madeleine Yrene Heloise.
      Domicile: Rochefort (Charente-Maritime).
      Nom, qualité: (M.) Gustin, Jean Baptiste Francois.
      Profession: mecanicien au port, Rochefort (Charente-Maritime).
      Nom, qualité: (Mme ou Mlle) Bombardier, Jeannette.
      Profession: ouvriere en parapluies, Paris (Paris).
      Domicile: Paris (Paris) rue Neuve-Saint-Denis, 5.
      Relations: tuteur de l'intervenant 4.
      Nom, qualité: (M.) Germain, Adolphe Pierre Eugene.
      Relations: enfant naturel de l'intervenant 5.
      Nom, qualité: (M.) Germain, Etienne Eugene.
      Profession: employe.
      Nom, qualité: (Mme ou Mlle) Forceville, Marie Emilie Josephe.
      Relations: veuve de l'intervenant 7.
    - Succession, inventaire apres décès., 19 mars 1851; MC/ET/XL/298
      Nom, qualité: (Mme ou Mlle) Lemoine, Charlotte.
      Domicile: Passy (Paris) Grande-rue, 97.
      Nom, qualité: (M.) Poullalie, Zephir.
      Domicile: Passy (Paris) Grande-rue, 97
    - Succession, inventaire apres décès., 20 mars 1851; MC/ET/XL/298
      Nom, qualité: (Mme ou Mlle) Bidet, Marie Reine Rosalie.
      Domicile: Montmartre (Paris) rue Dee la Nouvelle-France, 2.
      Nom, qualité: (M.) Macrez, Jean Baptiste.
      Domicile: Montmartre (Paris) rue de la Nouvelle-France, 2
    - Succession, transport de droits, somme, 250 f., 20 mars 1851; MC/ET/XL/298
      Nom, qualité: (M.) Bordier, Leon Augustin.
      Profession: concierge, Paris (Paris).
      Domicile: Passy (Paris) avenue des Biches, 2.
      Nom, qualité: (Mme ou Mlle) Bordier, Marie Desiree.
      Relations: épouse de l'intervenant 3, sœur de l'intervenant 1, sœur de l'intervenant 4.
      Nom, qualité: (M.) Milochot, Isidore.
      Domicile: Francourville (Eure-et-Loir).
      Nom, qualité: (M.) Bordier, Jean Gabriel Isidore.
      Profession: marchand de bois, Fresnay-le-Comte (Eure-et-Loir).
      Domicile: Fresnay-le-Comte (Eure-et-Loir).
      Relations: héritier de l'intervenant 2
    - Procuration rente publique, vente de rente etat 5%, 75 f., 24 mars 1851; MC/ET/XL/298
      Profession: employe au chemin-de-fer-du-nord, Paris (Paris).
      Nom, qualité: (M.) Gallant, Pierre Hubert.
      Profession: jardinier, Boissy-Saint-Leger (Val-de-Marne).
      Domicile: Boissy-Saint-Leger (Val-de-Marne).
      Nom, qualité: (M.) Kinable, Ferdinand Dieudonne.
      Profession: clerc de notaire, Paris (Paris).
      Domicile: Passy (Paris) rue de la Tour, 35
    - Requisition, certificat de propriété, rente etat 5%, 300 f., 24 mars 1851; MC/ET/XL/298
      Domicile: Laguepie (Tarn).
      Relations: héritier de l'intervenant 9.
      Nom, qualité: (M.) Pauzier, Jean Pierre.
      Profession: forgeron, Laguepie (Tarn).
      Nom, qualité: (M.) Pauzier, Jean Baptiste.
      Nom, qualité: (M.) Pauzier, Marie Josephine Elisabeth.
      Relations: épouse de l'intervenant 5, héritier de l'intervenant 9.
      Nom, qualité: (M.) Marty, Francois Lucien.
      Profession: propriétaire, cultivateur, Laguepie (Tarn).
      Nom, qualité: (Mme ou Mlle) Delchaux, Jean Marie.
      Domicile: Cordes (Tarn).
      Relations: veuve de l'intervenant 7, héritier de l'intervenant 9.
      Nom, qualité: (M.) Espie, Pierre.
      Intervenant 8, en première partie:
      Nom, qualité: (M.) Espie, Francois.
      Intervenant 9, indirect:
    - Succession., 24 mars 1851; MC/ET/XL/298
      Domicile: Passy (Paris) rue de Longchamps, 28
    - Mariage, dépôt de pieces., 24 mars 1851; MC/ET/XL/298
      Nom, qualité: (M.) Marty, Marc Antoine.
      Profession: cultivateur, Cordes (Tarn).
      Nom, qualité: (Mme ou Mlle) Pauzier, Marie Josephine Elisabeth.
      Nom, qualité: (M.) Pauzier, Joseph.
      Domicile: Laguepie (Tarn)
    - Vente, terrain, 205 m2, 300 f, Auteuil (Paris) Porte-Jaune (la)., 24 mars 1851; MC/ET/XL/298
      Nom, qualité: (Mme ou Mlle) Sipert ou Sipaire, Marie Louise.
      Domicile: Auteuil (Paris) place des Perchamps, 6.
      Nom, qualité: (M.) Sejourne, Simon Nicolas.